臺灣高等法院臺中分院刑事判決　　　　 100年度上訴字第45號
上　訴　人
即　被　告　張惠琴
　　　　　　謝宗衛
上二人共同
指定辯護人　本院公設辯護人郭博益
上　訴　人
即　被　告　陳婷婷
上　一　人
選任辯護人　潘仲文律師
　　　　　　林志忠律師
上列上訴人等因違反毒品危害防制條例案件，不服臺灣彰化地方
法院99年度訴字第727號，中華民國99年9月28日第一審判決（起
訴案號：臺灣彰化地方法院檢察署99年度偵字第1595號、第2004
號、第4487號），提起上訴，本院判決如下：
    主  文
原判決關於張惠琴所犯如附表一編號2、3、4、6、8、14、附表
二編號3、附表四及所定應執行刑部分，暨謝宗衛、陳婷婷部分
均撤銷。
張惠琴所犯如附表一編號2、3、4、6、8、14、附表二編號3、附
表四所示之罪，各處如附表一編號2、3、4、6、8、14、附表二
編號3、附表四所示之刑。
謝宗衛所犯如附表三所示之罪，處如附表三所示之刑，主刑部分
應執行有期徒刑捌年貳月，沒收部分併執行之。
陳婷婷所犯如附表四所示之罪，處如附表四所示之刑，主刑部分
應執行有期徒刑捌年貳月，沒收部分併執行之。
陳婷婷被訴如起訴書附表二編號3（即原判決附表四編號3）所示
犯行，無罪。
其他上訴駁回。
張惠琴上訴駁回部分與撤銷改判部分所處之刑，主刑部分應執行
有期徒刑拾伍年陸月，沒收部分併執行之。
    事  實
一、張惠琴、謝宗衛、陳婷婷均明知海洛因係毒品危害防制條例
    第2條第2項第1款所規定之第一級毒品，不得非法持有、販
    賣、轉讓；張惠琴亦均明知甲基安非他命係毒品危害防制條
    例第2條第2項第2款所規定之第二級毒品，不得非法持有、
    販賣，詎張惠琴仍基於販賣第一級毒品海洛因、第二級毒品
    甲基安非他命以營利之犯意，於不詳時間在臺灣地區之某處
    向真實姓名年籍不詳自稱「謝依萍」之成年人販入購得第一
    級毒品海洛因、第二級毒品甲基安非他命後，或由張惠琴單
    獨，或由張惠琴分別與謝宗衛共同基於販賣第一級毒品海洛
    因、與陳婷婷共同基於販賣第一級毒品海洛因以營利之犯意
    聯絡，以高於販入價格之價金，分別或共同販賣第一級毒品
    海洛因、第二級毒品甲基安非他命予他人，其等犯罪情形如
    下：
(一)、張惠琴基於販賣第一級毒品海洛因以營利之犯意，分別以其
    所有之門號0000000000號、0000000000號行動電話SIM卡插
    入其所有之NOKIA牌行動電話機具（即如附表六編號1、2所
    示之行動電話）為聯絡工具，於附表一所示之交易時間、交
    易地點，分別以附表一所示之交易方式、交易價格，販賣如
    附表一所示之第一級毒品海洛因予附表一所示之人。
(二)、張惠琴基於販賣第二級毒品甲基安非他命以營利之犯意，以
    其所有之門號0000000000號行動電話SIM卡插入其所有之NOK
    IA牌行動電話機具（即如附表六編號1所示之行動電話）為
    聯絡工具，於附表二所示之交易時間、地點，以附表二所示
    之交易方式、交易價格，販賣如附表二所示之第二級毒品甲
    基安非他命予附表二所示之人。
(三)、張惠琴與謝宗衛共同基於販賣第一級毒品海洛因以營利之犯
    意聯絡，以張惠琴所有之門號0000000000號行動電話SIM卡
    插入張惠琴所有之NOKIA牌行動電話機具（即如附表六編號1
    所示之行動電話）為聯絡工具，於附表三所示之交易時間、
    地點，分別以附表三所示之交易方式、交易價格，販賣如附
    表三所示之第一級毒品海洛因予附表三所示之人。
(四)、張惠琴與陳婷婷共同基於販賣第一級毒品海洛因以營利之犯
    意聯絡，分別以張惠琴所有之門號0000000000號、00000000
    00 號行動電話SIM卡插入張惠琴所有之行動電話機具（即如
    附表六編號1、附表八所示之行動電話）及將張惠琴所有之
    0000000000號行動電話SIM卡插入陳婷婷所有之行動電話機
    具（即如附表七編號1所示之SIM卡及編號2所示之行動電話
    機具）為聯絡工具，於附表四所示之交易時間、地點，分別
    以附表四所示之交易方式、交易價格，販賣如附表四所示之
    第一級毒品海洛因予王志寶。
二、張惠琴另基於轉讓第一級毒品海洛因之犯意，於附表五所示
    之時間、地點，將約1 次用量之第一級毒品海洛因少許（重
    量為5公克以下），無償轉讓予黃志龍施用。
三、嗣經臺灣彰化地方法院檢察署檢察官指揮司法警察實施通訊
    監察，而循線查知上情，並於民國（下同）99年2月8日為警
    持檢察官核發之拘票，在彰化縣北斗鎮○○路287巷46號102
    室拘獲張惠琴，並扣得張惠琴所有供本件販賣第一級毒品海
    洛因、第二級毒品甲基安非他命所用之如附表六、附表七編
    號1所示之物、陳婷婷所有如附表七編號2所示之物、張惠琴
    販賣第一級毒品海洛因、第二級毒品甲基安非他命所得新臺
    幣（下同）1萬8300元及與本案無關之如附表九所示之物。
四、案經彰化縣警察局員林分局報告臺灣彰化地方法院檢察署檢
    察官偵查起訴。
    理  由
壹、證據能力部分：
一、按被告以外之人於偵查中向檢察官所為陳述，除顯有不可信
    之情況者外，得為證據，同法第159條之1第2項定有明文。
    偵查中對被告以外之人（包括證人、鑑定人、告訴人、被害
    人及共同被告等）所為之偵查筆錄，或被告以外之人向檢察
    官所提之書面陳述，性質上均屬傳聞證據。惟現階段刑事訴
    訟法規定檢察官代表國家偵查犯罪、實施公訴，依法其有訊
    問被告、證人及鑑定人之權，證人、鑑定人且須具結，而實
    務運作時，檢察官偵查中向被告以外之人所取得之陳述，原
    則上均能遵守法律規定，不致違法取供，其可信度極高，職
    是，被告以外之人前於偵查中已具結而為證述，除反對該項
    供述得具有證據能力之一方，已釋明「顯有不可信之情況」
    之理由外，不宜以該證人未能於偵訊中接受他造之反對詰問
    為由，即遽指該證人於偵查中之陳述不具證據能力。本件證
    人莊昆安、王志寶、邱在福、黃志龍、陳忠逸、許峻銘、吳
    民於偵訊中陳述時，業經檢察官諭令具結，其證詞之憑信性
    已獲擔保，又無其他證據足認該等陳述有何顯不可信之情事
    ，依前開說明，本院認證人莊昆安、王志寶、邱在福、黃志
    龍、陳忠逸、許峻銘、吳民上開於偵查中具結後之證言，自
    應具有證據能力。
二、按被告以外之人於審判外之陳述，雖不符刑事訴訟法第159
    條之1至第159條之4之規定，然經當事人於審判程序同意作
    為證據，法院審酌該言詞陳述作成時之情況，認為適當者，
    亦得為證據；當事人、代理人或辯護人於法院調查證據時，
    知有刑事訴訟法第159條第1項不得為證據之情形，而未於言
    詞辯論終結前聲明異議者，視為有前項之同意，刑事訴訟法
    第159條之5定有明文。經查，證人莊昆安、王志寶、邱在福
    、黃志龍、陳忠逸、許峻銘、吳民之警詢筆錄，雖為前開刑
    事訴訟法第159條第1項之傳聞證據，惟檢察官、被告、辯護
    人於本院審理中均不爭執其證據能力，復未於言詞辯論終結
    前聲明異議，而本院審酌上開陳述作成時之情況，並無為違
    法取證之瑕疵，揆諸上開規定，應認有證據能力。
三、按現行刑事訴訟法關於「鑑定」之規定，除選任自然人充當
    鑑定人外，另設有囑託機關鑑定制度。依同法第198條、第
    208條之規定，不論鑑定人或鑑定機關、團體，固均應由法
    院、審判長、受命法官或檢察官視具體個案之需要而為選任
    、囑託，並依第206條之規定，提出言詞或書面報告，始符
    合同法第159條第1項所定得作為證據之「法律有規定」之情
    形。否則所為之鑑定，仍屬傳聞證據。然於司法警察機關調
    查中之案件，為因應實務上，或因量大、或有急迫之現實需
    求，併例行性當然有鑑定之必要者，例如毒品之種類與成分
    、尿液之毒品反應，或者槍、彈有無殺傷力等鑑定，基於檢
    察一體原則，得由該管檢察長對於轄區內之案件，以事前概
    括選任鑑定人或囑託鑑定機關、團體之方式，俾便轄區內之
    司法警察官、司法警察對於調查中之此類案件，得即時送請
    先前已選任之鑑定人或囑託之鑑定機關、團體實施鑑定，以
    求時效（法務部92年9月1日法檢字第0920035083號函參照，
    刊載於法務部公報第312期）。此種由檢察機關概括選任鑑
    定人或概括囑託鑑定機關、團體，再轉知司法警察官、司法
    警察於調查犯罪時參考辦理之作為，法無明文禁止，係為因
    應現行刑事訴訟法增訂傳聞法則及其例外規定之實務運作而
    為。則經由司法警察官、司法警察依檢察官所概括選任之鑑
    定人或囑託鑑定機關、團體所為之鑑定結果，與檢察官選任
    或囑託為鑑定者，性質上並無差異，同具有證據能力。本件
    扣案如附表六編號6、7所示之海洛因，係由彰化縣警察局員
    林分局依上開規定送請法務部調查局鑑定，所為之書面鑑定
    報告即法務部調查局濫用藥物實驗室99年3月16日調科壹字
    第09923005790號鑑定書（偵字第1595號卷(一)第229頁），自
    屬上開「法律規定」得為證據者，而有證據能力。
四、按依刑事訴訟法第198條、第208條規定，所謂鑑定乃指於刑
    事訴訟程序中為取得證據資料而由檢察官或法官指定具有特
    別知識經驗之鑑定人、學校、機關或團體，就特定之事物，
    以其專業知識加以分析、實驗而作判斷，以為偵查或審判之
    參考。從而，不論鑑定人或鑑定機關、學校、團體，由檢察
    官或法官視具體個案之需要而選任，其所為之鑑定即具有證
    據能力，此乃同法第159條第1項之「除法律有規定者外」之
    傳聞法則例外規定。本件扣案如附表六編號8所示之甲基安
    非他命係經檢察官送請憲兵司令部刑事鑑識中心鑑定，所為
    之書面鑑定報告即憲兵司令部刑事鑑識中心99年4月20 日憲
    直刑鑑字第0990000694號鑑定書（偵字第1595號卷(二)第59頁
    ），依上開說明，均具有證據能力。
五、按有事實足認被告或犯罪嫌疑人有最輕本刑為3年以上有期
    徒刑之罪嫌，並危害國家安全或社會秩序情節重大，而有相
    當理由可信其通訊內容與本案有關，且不能或難以其他方法
    蒐集或調查證據者，得發通訊監察書。前項通訊監察書，偵
    查中由檢察官依司法警察機關聲請或依職權以書面記載第11
    條之事項，並敘明理由、檢附相關文件，聲請該管法院核發
    ，通訊保障及監察法第5條第1項第1款、第2項定有明文。查
    下列經本院所引用有關被告張惠琴所持用之行動電話監聽錄
    音，係經原法院以99年度聲監字第7號、99年度聲監字第31
    號、98年度聲監字第741號、99年度聲監續字第43號核准在
    案，此有通訊監察書及電話附表等件在卷可稽（偵字第1595
    號卷(二)第86頁至第92頁），復有通訊監察譯文紀錄附卷足憑
    ，乃係依法所為之監聽。且審酌電話監聽侵害被告權益之種
    類及輕重、對於被告訴訟上防禦不利益之程度、犯罪所生之
    危害或實害等情形，兼顧人權保障及公共利益之均衡維護，
    堪認此部分電話監聽合於比例原則，自具有證據能力。又按
    通訊監察錄音之譯文，僅屬依據監聽錄音結果予以翻譯之文
    字，固具文書證據之外觀，惟實際上仍應認監聽所得之錄音
    帶或光碟，始屬調查犯罪所得之證物；刑事訴訟法第165條
    之1第2項所稱之證物，如其蒐證程式合法，並經合法調查，
    自具證據能力。因此檢察官如提出通訊監察錄音之譯文為其
    證據方法，實乃以其監聽所得之錄音帶或光碟，為調查犯罪
    所得之證物，法院本應依刑事訴訟法第165條之1所列之方法
    調查，以判斷該錄音帶或光碟是否與通訊監察錄音之譯文相
    符。而監聽錄音製作之譯文，雖通常為偵查犯罪機關單方面
    製作，然若被告或訴訟關係人對其真實性並無爭執，經法院
    於審判期日提示譯文供當事人辨認、表示意見並為辯論者，
    程式自屬適法（最高法院95年度臺上字第295號、94年度臺
    上字第4665號判決意旨參照）。查本案卷內之上開電話監聽
    ，取證程序未見違法情事，已如前述；而警方依監聽錄音所
    製作之監聽譯文，經本院提示予檢察官、被告及辯護人後，
    迄言詞辯論終結前均無異議，則依上開說明，本案卷內通訊
    監察譯文自具證據能力。
六、扣案如附表六、七所示之物，係以物件之存在及其呈現之狀
    態為證據資料，性質上屬物證而非供述證據，並無傳聞法則
    之適用，且該等扣案物係經員警合法執行搜索程序所扣得，
    且與本案具有關聯性，自有證據能力。
貳、認定犯罪事實所憑之證據及理由：
一、上開犯罪事實，業據上訴人即被告（下稱被告）張惠琴、陳
    婷婷、謝宗衛於偵查、原審及本院審理時均坦承不諱，核與
    證人莊昆安於警詢、偵訊及原審審理時（偵字第1595號卷(一)
    第39頁至第53頁、原審卷第141頁至第142頁）、證人王志寶
    於警詢及偵訊中（偵字第1595號卷(二)第31頁至第51頁）、證
    人邱在福於警詢及偵訊中（偵字第1595號卷(二)第19頁至第30
    頁）、證人黃志龍於警詢及偵訊中（偵字第1595號卷(一)第12
    8頁至第142頁）、證人陳忠逸於警詢及偵訊中（偵字第1595
    號卷(一)第109頁至第121頁）、證人許峻銘於警詢、偵訊及原
    審審理中（偵字第1595號卷(一)第196頁至第210頁、原審卷第
    142頁反面至第143頁反面）、證人吳民於警詢、偵訊及原審
    審理時（偵字第1595號卷(一)第177頁至第195頁、原審卷第14
    4頁）之證述內容相符，復有原法院99年度聲監字第7號、99
    年度聲監字第31號、98年度聲監字第741號、99年度聲監續
    字第43號通訊監察書及電話附表暨通訊監察譯文附卷可稽（
    偵字第1595號卷(一)第46頁、第113頁、第132頁至第134頁、
    第181頁、第184頁、第201頁至第209頁，偵字第1595號卷(二)
    第23頁至第24頁、第35頁至第38頁），並有扣案如附表六編
    號3至5所示之物可資佐證，被告張惠琴、謝宗衛、陳婷婷之
    自白，均核與事實相符。
二、關於附表二編號3部分，被告張惠琴於偵訊中雖供稱：98年
    12月20日這次證人許峻銘是買了7、800元的安非他命云云（
    偵字第1595號卷(二)第11頁），惟被告張惠琴於原審審理時供
    稱：其在98年12月20日是給證人許峻銘7、800元份量之安非
    他命，但證人許峻銘只有交給其500元之現金等語（原審卷
    第143頁反面、第151頁反面），參諸98年12月20日被告張惠
    琴持用之0000000000號行動電話與證人許峻銘持用之000000
    0000號行動電話之通話內容提及「B（即證人許峻銘，下同
    ）：還有你昨天說要那個。A（即被告張惠琴，下同）：喔
    ，這樣子喔。B：嘿阿。A：差不多1個半而已，對嗎？你不
    是說半個分成4個。B：對啊。」等語，有通訊監察譯文1份
    在卷可稽（偵字第1595號卷(一)第208頁），而該通話語意，
    確與證人許峻銘於原審審理中所證：半個分成4個，是指半
    錢分成4份，每份約500元等語（原審卷第143頁）內容相符
    ，爰認定附表2編號3所示犯行之交易價格應為500元。
三、參以近年來毒品之濫用，危害國民健康與社會安定日益嚴重
    ，治安機關對於販賣或施用毒品之犯罪行為，無不嚴加查緝
    ，各傳播媒體對於政府大力掃毒之決心亦再三報導，已使毒
    品不易取得且物稀價昂，苟被告於買賣之過程中無利可圖，
    縱屬至愚，亦無甘冒被取締移送法辦判處重刑之危險而平白
    從事海洛因、甲基安非他命買賣之理，故有從中賺取買賣價
    差牟利之意圖及事實，應屬合理認定；又販賣海洛因、甲基
    安非他命係違法行為，非可公然為之，而海洛因、甲基安非
    他命亦無公定價格，係可任意分裝增減分量，且每次買賣之
    價格、數量，亦隨時依雙方之關係深淺、資力、需求量、貨
    物品質、對行情之認知、來源是否充裕、查緝是否嚴緊、購
    買者被查獲時供述購買對象之可能風險之評估等因素，而異
    其標準，機動調整，非可一概論之。從而販賣之利得，實難
    察得其交易實情，然販賣者從價差或量差中牟利，方式雖異
    ，惟其販賣行為在意圖營利則屬同一。況販賣毒品之所謂販
    賣行為，係行為人基於營利之目的，而販入或賣出毒品而言
    。販賣毒品者，其主觀上須有營利之意圖，且客觀上有販賣
    （即販入或賣出）之行為，即足構成，至於實際上是否已經
    獲利，則非所問。本案被告三人先後於附表一至四所示之時
    間，以附表一至四所示之價格，販賣海洛因、甲基安非他命
    予附表一至四所示之人，且被告張惠琴於原審審理時自承係
    從附表一至四所示犯行中獲取利差等語（原審卷第148頁反
    面），顯見被告三人意圖營利而販賣海洛因、甲基安非他命
    之犯意，應堪認定。
五、綜上所述，本案事證已臻明確，被告三人之犯行均堪認定，
    應予依法論科。
六、論罪科刑部分：
(一)、按海洛因、甲基安非他命分別為毒品危害防制條例第2條第2
    項第1款、第2款所定之第一級毒品及第二級毒品，均不得非
    法販賣、轉讓。次按轉讓毒品達一定數量者，加重其刑至二
    分之一，其標準由行政院定之；又轉讓第一級毒品達淨重5
    公克以上者，加重其刑至2分之1，毒品危害防制條例第8條
    第6項及轉讓持有毒品加重其刑之數量標準第2條第1項第1款
    規定甚明。經查，依本案卷證資料，尚無證據足資證明被告
    張惠琴如附表五所示轉讓第一級毒品海洛因予證人黃志龍之
    數量為何，被告張惠琴則供稱該次轉讓依之數量僅供1次施
    用，衡諸一般施用海洛因之人之施用劑量，施用1次之數量
    當不致達淨重5公克，是本件既無證據可資證明被告張惠琴
    轉讓海洛因達淨重5公克，自不得依毒品危害防制條例第8條
    第6項規定，加重其刑。
(二)、次按刑事上販賣罪之完成，與民事上買賣契約之成立，二者
    之概念尚有不同。在民事上，買賣雙方就買賣標的物與價金
    等買賣要件之意思表示一致，其買賣契約固已成立。然刑事
    上之販賣行為，則須以營利為目的，將標的物販入或賣出，
    有一於此，其犯罪行為始為完成，苟行為人尚未將標的物販
    入或賣出，即難謂其販賣行為已屬完成。而所謂賣出，自應
    以標的物已否交付為斷，苟標的物已交付，縱買賣價金尚未
    給付，仍應論以販賣既遂罪；反之，如標的物尚未交付，縱
    行為人已收受價金，仍難謂其販賣行為已屬完成（最高法院
    88年度臺上字第3760 號判決意旨參照）。復按毒品危害防
    制條例第4條所規定之販賣毒品罪，雖不以販入之後復行賣
    出為要件，祇要以營利為目的，將毒品販入或賣出，有一於
    此，其犯罪即為完成。惟其行為態樣，可分為販入、賣出、
    販入後復行賣出等三種情形。其中販入或賣出，有一於此，
    其犯罪固屬完成；但在販入後復行賣出之場合，行為人意圖
    營利而販入毒品後，至首次賣出，乃2個舉動之接續實行，
    仍祇成立一個販賣既遂罪。然而，其後之販賣行為（即第二
    次以後之賣出），倘成立連續犯（或數罪）時則屬另一次行
    為，應視其販賣既遂或未遂予以評價，如第二次以後之賣出
    行為著手後尚未完成，仍有未遂犯之適用，不能因原始之販
    入行為已經既遂，即認為第二次以後之賣出未遂行為，亦屬
    既遂；更不能將第二次以後之各次賣出行為，重復併入原始
    之販入行為合併為一次之評價，反覆論以一個販賣既遂罪（
    最高法院96年台上字第3551號判決意旨參見）。是核被告張
    惠琴如附表一、附表三、附表四部分之所為，均係犯毒品危
    害防制條例第4條第1項之販賣第一級毒品罪；如附表二部分
    之所為，均係犯毒品危害防制條例第4條第2項之販賣第二級
    毒品罪；如附表五部分之所為，係犯毒品危害防制條例第8
    條第1項之轉讓第一級毒品罪。被告張惠琴販賣第一級毒品
    海洛因、販賣第二級毒品甲基安非他命、轉讓第一級毒品海
    洛因前非法持有第一級毒品海洛因、第二級毒品甲基安非他
    命之低度行為，應分別為販賣第一級毒品海洛因、販賣第二
    級毒品甲基安非他命、轉讓第一級毒品海洛因之高度行為所
    吸收，不另論罪。
(三)、核被告謝宗衛如附表三所示部分之所為，均係犯毒品危害防
    制條例第4條第1項之販賣第一級毒品罪。被告謝宗衛販賣第
    一級毒品海洛因前非法持有第一級毒品海洛因之低度行為，
    為販賣第一級毒品之高度行為所吸收，均不另論罪。
(四)、核被告陳婷婷如附表四所示部分之所為，均係犯毒品危害防
    制條例第4條第1項之販賣第一級毒品罪。被告陳婷婷販賣第
    一級毒品海洛因前非法持有第一級毒品海洛因之低度行為，
    為販賣第一級毒品海洛因之高度行為所吸收，不另論罪。
(五)、被告張惠琴就附表一至五所示部分，被告謝宗衛就附表三所
    示部分，被告陳婷婷就附表四所示部分，犯意各別，行為互
    殊，應予分論併罰。被告張惠琴、謝宗衛二人就如附表三所
    示之販賣第一級毒品罪部分，係基於販賣營利之犯意聯絡及
    行為分擔而為，均為共同正犯。被告張惠琴、陳婷婷就附表
    四所示之販賣第一級毒品罪部分，係基於販賣營利之犯意聯
    絡及行為分擔而為，均為共同正犯。被告張惠琴如附表一編
    號2、3、4、6、8、14、附表四編號1、被告陳婷婷如附表四
    編號1，均係以一行為，同時販賣毒品予王志寶、邱在福；
    或黃志龍及其年籍不詳之友人；或陳忠逸、莊昆安施用，均
    係屬想像競合犯，爰依刑法第55條之規定，從一重論以販賣
    第一級毒品罪。
(六)、又查被告張惠琴就如附表一至附表五所示犯罪，被告謝宗衛
    就附表三所示犯罪，被告陳婷婷就附表四所示犯罪，在偵查
    及審判中均自白其犯罪，有檢察官訊問筆錄、原審及本院審
    理筆錄在卷可憑（偵字第1595號卷(一)第10頁至第14頁、第23
    頁至第27頁第31頁至第34頁、第232頁至第234頁，偵字第15
    95號卷(二)第4頁至第12頁、第53頁至第55頁、第64頁至第74
    頁、原審卷第148頁至第151頁反面、本院卷第48頁、第97頁
    ），合於毒品危害防制條例第17條第2項之規定，自應依該
    條例第17條第2項之規定，就被告張惠琴所犯如附表一至五
    所示之罪，就被告謝宗衛所犯如附表三所示之罪，被告陳婷
    婷所犯如附表四所示之罪，減輕其刑。
(七)、末查，販賣第一級毒品罪之法定刑，依毒品危害防制條例第
    4條第1項為「死刑或無期徒刑；處無期徒刑者，得併科二千
    萬元以下罰金。」然同為販賣第一級毒品之人，其原因動機
    不一，犯罪情節未必盡同，或有大盤毒梟者，亦有中、小盤
    之分，甚或僅止於吸毒者友儕間為求互通有無之有償轉讓者
    亦有之，其販賣行為所造成危害社會之程度自屬有異，法律
    科處此類犯罪，所設之法定最低本刑卻相同，不可謂不重。
    於此情形，倘依其情狀處以較輕之徒刑，即足以懲儆，並可
    達防衛社會之目的者，自非不可依客觀之犯行與主觀之惡性
    二者加以考量其情狀，是否有可憫恕之處，而適用刑法第59
    條之規定酌量減輕其刑，期使個案裁判之量刑，能斟酌至當
    ，符合比例原則。本件被告張惠琴、謝宗衛、陳婷婷三人無
    視國家對於杜絕毒品危害之禁令而販賣第一級毒品，行為固
    屬不當，應予非難，然被告張惠琴、謝宗衛、陳婷婷三人僅
    因一時貪念，致罹重典，相對於長期大量販賣毒品予不認識
    對象之毒品販賣者而言，其對社會治安及國民健康之危害顯
    然較小，從被告三人犯案情節觀之，倘仍遽處以減輕後之法
    定最輕本刑，猶失之過苛，顯有情輕法重之情形，且難謂符
    合罪刑相當性及比例原則，更無從與大量毒品販賣者之惡行
    有所區隔，是其等犯罪情狀相較於法定之重刑，在客觀上足
    以引起一般人之同情，情節尚堪憫恕，爰依刑法第59條之規
    定，對被告張惠琴、謝宗衛、陳婷婷所犯各次販賣第一級毒
    品之犯行，均酌量減輕其刑，並就被告張惠琴、謝宗衛、陳
    婷婷販賣第一級毒品部分均遞減之。
(八)、上訴駁回部分：原審以被告張惠琴犯罪事證明確，就被告張
    惠琴如附表一編號1、5、7、9至13、附表二編號1、2、4 、
    5、附表三、附表五所示犯行，適用毒品危害防制條例第4條
    第1項、第2項、第8條第1項、第17條第2項、第19條第1項、
    刑法第11條前段、第28條、第59條之規定，審酌被告張惠琴
    無視於國家對於杜絕毒品犯罪之禁令及毒品對於自身健康之
    戕害，分別販賣、轉讓第一級毒品海洛因及販賣第二級毒品
    甲基安非他人，足以使人施用後，導致精神障礙與性格異常
    ，甚至造成人民生命健康受損之危險以及成癮性，嚴重戕害
    國人身體健康，且危害社會安全，行為殊不可取，暨審酌被
    告張惠琴犯罪之動機、目的、手段、犯後態度等一切情狀，
    分別量處如附表一至五主文欄所示之刑。其認事用法及量刑
    ，核無不合。被告張惠琴未再行提出較有利之事證，徒以原
    判決量刑過重上訴指摘原判決不當。惟量刑輕重係屬事實審
    法院得依職權自由裁量之事項，苟已斟酌刑法第57條各款所
    列情狀而未逾越法定刑度，不得遽指為違法（最高法院72年
    度臺上字第6696號、75年度臺上字第7033號判例要旨參照）
    ；且在同一犯罪事實與情節，如別無其他加重或減輕之原因
    ，下級審量定之刑，亦無過重或失輕之不當情形，則上級審
    法院對下級審法院之職權行使，原則上應予尊重（最高法院
    85年度臺上字第2446號裁判意旨參照）。本件原審已依刑法
    第57條之規定，審酌被告張惠琴之上開一切情狀，而量處罪
    刑，尚稱妥適。是被告張惠琴此部分上訴所指，要難採取，
    應予駁回。
(九)、撤銷改判部分：原審以被告張惠琴如附表一編號2、3、4 、
    6、8、14、附表二編號3、附表四所示犯行、被告謝宗衛如
    附表三所示犯行、及被告陳婷婷如附表四所示犯行，犯罪事
    證明確，予被告等論科，固非無見，惟：(1)扣案如附表七所
    示之物，分別為被告張惠琴、陳婷婷所有供犯如附表四編號
    2所示犯行所用之物，業據被告張惠琴、陳婷婷供承在卷（
    見原審卷第145頁），原判決未於附表四編號2主文欄併諭知
    沒收，即有未合。(2)如附表一編號2、3、4、6、附表四編號
    1所示犯行，均係由證人王志寶、邱在福合資向被告等購買
    第一級毒品海洛因，業據證人王志寶於警詢及偵訊中（偵字
    第1595號卷(二)第31頁至第51頁）、證人邱在福於警詢及偵訊
    中（偵字第1595號卷(二)第19頁至第30頁）證述在卷，如附表
    一編號8所示犯行，則係由證人黃志龍與年籍不詳之友人合
    資向被告張惠琴購買，業據證人黃志龍於偵訊中（偵字第15
    95號卷(一)第139頁）證述在卷，原判決於附表一編號2、3、4
    、6、8、附表四編號1購毒者欄漏列合資購毒者之姓名，尚
    有未洽。(3)關於起訴書附表二編號3（即原判決附表四編號3
    ），被告陳婷婷被訴與被告張惠琴於98年12月20日共同販賣
    第二級毒品甲基安非他命予證人許峻銘部分，犯行尚屬不能
    證明，原審予以論科，亦有未當（詳後敘）。(4)被告張惠琴
    如附表一編號2、3、4、6、8、14、附表四編號1、被告陳婷
    婷如附表四編號1，均係以一行為，同時販賣毒品予王志寶
    、邱在福；或黃志龍及其年籍不詳之友人；或陳忠逸、莊昆
    安施用，均係屬想像競合犯，原判決未依刑法第55條之規定
    ，從一重論以販賣第一級毒品罪，尚有未洽。(5)又量刑輕重
    固屬事實審法院得依職權自由裁量的事項，但為求個案裁判
    的妥當性，仍應受比例原則及公平原則限制。刑事審判旨在
    實現刑罰權分配的正義，法院對有罪被告科刑，應符合罪刑
    相當的原則，使輕重得宜、罰當其罪，以契合社會法律感情
    ，此所以刑法第57條明定科刑時應審酌一切情狀，尤應注意
    該條各款所列事項以為科刑輕重的標準（最高法院93年台上
    5073號、93年台上6726號判決參照）。查本件販賣毒品罪之
    毒品俱屬被告張惠琴單獨所有，而被告謝宗衛時為替代役男
    ，約十多天才有放假，放假會前往被告張惠琴處，於被告張
    惠琴較為忙碌時，被告張惠琴才會請被告謝宗衛代為送交毒
    品，被告謝宗衛並未從中獲取任何利益等情，業據證人即同
    案被告張惠琴證述明確（警分偵字卷第0000000000號卷第7
    頁、偵字第159 5號卷(一)第11頁），與被告謝宗衛所陳：未
    因送交毒品獲取任何利益，販賣毒品所得金錢全交給張惠琴
    ，伊代為送交毒品之目的純粹係為幫忙張惠琴而已等語（警
    分偵字卷第0000000000號卷第17頁、第18頁反面、偵字第15
    95號卷(一)第25、26頁），互核相符，被告謝宗衛時為二十出
    頭歲之替代役男，社會資歷尚淺，思慮欠週，僅因出於好意
    幫忙朋友，未料觸犯重罪，其經查獲後始終坦承犯行，犯後
    態度良好，無不良素行，有臺灣高等法院被告前案紀錄表在
    卷可稽，且其犯行僅有2次，所得共僅1千元，犯罪手段復屬
    平和，原審量處被告謝宗衛應執行有期徒刑10年8月，不僅
    顯有過重，且無異變相鼓勵販毒者矢口否認犯行，被告謝宗
    衛上訴指稱原審量刑過重，請求減輕刑罰，應認有理由。至
    被告張惠琴販賣毒品犯行共多達23次，惡性顯重於被告謝宗
    衛，其就上述犯行部分未再提出較有利之事證，恣意以原判
    決量刑過重上訴指摘原判決不當，無可足取。惟原判決既有
    前揭可議，又被告謝宗衛上訴執理由(5)、被告陳婷婷執理由
    (3)指摘原判決不當，為有理由，即應由本院將原判決關於被
    告張惠琴所犯如附表一編號2、3、4、6、8、14、附表二編
    號3、附表四及所定應執行刑部分，暨被告謝宗衛、陳婷婷
    部分，均予撤銷改判。爰審酌被告張惠琴、謝宗衛、陳婷婷
    無視於國家對於杜絕毒品犯罪之禁令及毒品對於自身健康之
    戕害，販賣第一級毒品海洛因，足以使人施用後，導致精神
    障礙與性格異常，甚至造成人民生命健康受損之危險以及成
    癮性，嚴重戕害國人身體健康，且危害社會安全，行為殊不
    可取，暨審酌被告張惠琴、謝宗衛、陳婷婷犯罪之動機、目
    的；被告謝宗衛、陳婷婷俱僅二十出頭歲，智慮欠週，除本
    件外並無前科，有渠二人臺灣高等法院被告前案紀錄表在卷
    可稽，販賣次數各僅有2次，犯罪所得共各僅為1千元，渠3
    人犯罪手段尚屬平和，犯後坦承犯行態度良好等一切情狀，
    就被告張惠琴所犯如附表一編號2、3、4、6、8、14、附表
    二編號3、附表四所示犯行、被告謝宗衛所犯如附表三所示
    犯行、及被告陳婷婷所犯如附表四所示犯行，分別量處如主
    文第二項、第三項、第四項所示之刑，並就被告謝宗衛、陳
    婷婷所犯定應執行之刑如主文第三項、第四項所示，就被告
    張惠琴撤銷改判部分及上訴駁回部分所處之刑，定應執行之
    刑如主文第七項。
七、從刑部分：
(一)、按販賣毒品所得之對價，不問其中何部分屬於成本，何部分
    屬於犯罪所得之財物，應均予沒收（最高法院65年度第5次
    刑庭庭推總會議決議參照）。又按毒品危害防制條例第19條
    第1項規定，犯同條例第4條之罪者，其供犯罪所用或因犯罪
    所得之財物，均沒收之，如全部或一部不能沒收時，追徵其
    價額或以其財產抵償之。該規定所稱「追徵其價額」者，係
    指所沒收之物為金錢以外之其他財物而無法沒收時，應追徵
    其價額，使其繳納與原物相當之價額。如所得財物為金錢而
    無法沒收時，始應「以其財產抵償之」（最高法院93年度臺
    上字第4584號及95年度臺上字第30號判決要旨參照）。另沒
    收含有保安處分之性質，在剝奪犯罪者因犯罪而取得之財產
    上利益，以遏止犯罪，與罰金屬刑罰之性質有別。而毒品危
    害防制條例第19條第1項乃刑法第38條第1項第2、3款沒收之
    特別規定。於共同正犯，因其犯罪所得係合併計算，且於全
    部或一部不能沒收時以其財產抵償之，為避免執行時發生重
    複沒收、抵償之情形，故各共同正犯之間係採連帶沒收主義
    ，於裁判時僅諭知連帶沒收，不得就全體共同正犯之總所得
    ，對各該共同正犯分別重複諭知沒收（最高法院95年度臺上
    字第3883號、第6482號刑事判決意旨參照）。(1)查被告張惠
    琴所犯如附表一至二（除附表一編號11外）所示販賣第一、
    二級毒品之犯行，各次犯行所得分別如附表一至二所示；又
    被告張惠琴、謝宗衛、陳婷婷分別所犯如附表三、四所示販
    賣第一級毒品之犯行，各次販毒所得分別如附表三、四所示
    ，而扣案之現金3萬9800元，其中1萬8300元係被告張惠琴所
    有因上開販賣第一、二級毒品之犯行所得等情，業據被告張
    惠琴供明在卷（原審卷第145頁反面），爰依前揭規定，分
    別於附表一至四（除附表一編號14外）各項主文下諭知沒收
    ；並於附表三、四各項主文下，依共犯責任共同原則，諭知
    被告彼此間就各該次共同販賣第一級、第二級毒品犯罪之所
    得連帶沒收。而上開現金共1萬8300元均經扣案，自無不能
    沒收而有以財產抵償、追徵價格之問題。另扣案之現金2萬
    1500元，尚查無其他積極證據足以證明該2萬1500元亦屬被
    告等人本案犯罪所得，爰不予諭知沒收，附此敘明。(2)另被
    告張惠琴所犯如附表一編號11所示販賣第一級毒品所得之財
    物價值500元之金幣1枚，雖未扣案，然無證據顯示其已滅失
    ，爰仍依上開規定宣告沒收，如全部或一部不能沒收時，追
    徵其價額。(3)又扣案如附表六編號1至5所示之物，為被告張
    惠琴所有之物；而扣案如附表七所示之物，分別係被告張惠
    琴、陳婷婷所有之物，且為被告張惠琴為如附表一至四、被
    告陳婷婷所為如附表四所示販賣第一級毒品海洛因、販賣第
    二級毒品甲基安非他命所用之物，此據被告張惠琴、陳婷婷
    分別供承在卷（原審卷第148頁至第151頁反面），均應依毒
    品危害防制條例第19條第1項之規定宣告沒收。(4)被告張惠
    琴所有如附表八所示之物，係供如附表四編號2所示犯行之
    用，雖未扣案，仍應依毒品危害防制條例第19條第1項規定
    宣告沒收，並附隨於被告張惠琴、陳婷婷該罪科刑項下宣告
    連帶沒收之，且如全部或一部不能沒收，應連帶追徵其價額
    。(5)另扣案如附表九編號1至6所示之物，均為被告張惠琴所
    有之物；而扣案如附表九編號7、8所示之物，均為被告謝宗
    衛所有之物，業據被告張惠琴、謝宗衛供述在卷；然被告張
    惠琴、謝宗衛否認係供本案所用之物，且亦查無其他積極證
    據足認該等物品確與本案有涉，是亦不另為沒收之諭知，附
    此說明。
(二)、再按沒收為從刑之一種，依主從不可分原則，應附隨於主刑
    而同時宣告之，除有罪、免刑等判決，於裁判時併宣告外，
    如諭知無罪之判決，既無主刑，從刑亦無所附麗，故案內之
    違禁物，應另依刑法第40條但書，由檢察官聲請單獨宣告沒
    收（最高法院78年台非字第72號判例、89年度台上字第851
    號判決、92 年度台上字第1472號判決意旨參照）。查扣案
    如附表六編號6所示之白色粉末8包（驗餘淨重17.44公克）
    、如附表六編號7所示之白色粉末1包（驗餘淨重0.15公克）
    ，經送請法務部調查局鑑定結果，認均含第一級毒品海洛因
    ；扣案如附表六編號8所示之白色晶體14包（驗餘淨重77.07
    公克），經送請內政部警政署刑事警察局鑑定結果，認均含
    甲基安非他命等情，有法務部調查局濫用藥物實驗室99年3
    月16日調科壹字第09923005790號鑑定書（偵字第1595號卷
    (一)第229頁）及內政部警政署刑事警察局99年5月14日刑鑑字
    第09900565 52號鑑定書（偵字第1595號卷(二)第93頁）各1份
    在卷足憑，被告張惠琴雖坦承均係其所有之物，惟供稱係於
    99年2月8日遭查獲前3、4天向自稱「謝依萍」之成年人所購
    買的等語（原審卷第145頁），而觀諸公訴意旨所指被告張
    惠琴本案最後一次販賣第一級海洛因、第二級毒品甲基安非
    他命之時間分別為99年1月22日下午1時許、98年12月26日下
    午3時許，則上開扣押物顯無證據證明與被告本案販賣毒品
    犯行有關，本院自無從就上開扣案物品附隨於上開犯罪主刑
    項下而併予宣告沒收銷燬或併為沒收之從刑諭知，附此說明
    。
參、無罪部分：
一、公訴意旨另以：被告陳婷婷明知甲基安非他命係毒品危害防
    制條例第2條第2項第2款所規定之第二級毒品，不得非法持
    有、販賣，仍基於與被告張惠琴共同販賣第二級毒品甲基安
    非他命以營利之犯意聯絡，於98年12月20日下午1時30分許
    ，在彰化縣埤頭鄉芙朝公園水池旁，以800元之代價，販賣
    第二級毒品甲基安非他命予許峻銘一次（如起訴書附表二編
    號3所示），因認被告陳婷婷此部分亦涉有毒品危害防制條
    例第4條第2項之販賣第二級毒品犯行云云。
二、按犯罪事實應依證據認定之，無證據不得認定犯罪事實；不
    能證明被告犯罪者，應諭知無罪之判決，刑事訴訟法第154
    條第2項及第301條第1項，分別定有明文。次按認定不利於
    被告之事實，須依積極證據，苟積極證據不足為不利於被告
    事實之認定時，即應為有利於被告之認定，更不必有何有利
    之證據；又事實之認定，應憑證據，如未能發現相當證據，
    或證據不足以證明，自不能以推測或擬制之方法，以為裁判
    基礎。而刑事訴訟法上所謂認定犯罪事實之積極證據，係指
    適合於被告犯罪事實之認定之積極證據而言，雖不以直接證
    據為限，間接證據亦包括在內；然而無論直接或間接證據，
    其為訴訟上之證明，須於通常一般之人均不致有所懷疑，而
    得確信其為真實之程度者，始得據為有罪之認定，倘其證明
    尚未達到此一程度，而有合理之懷疑存在時，致使無從形成
    有罪之確信，根據「罪證有疑，利於被告」之證據法則，即
    不得遽為不利被告之認定。又刑事訴訟法第161條已於民國
    91年2月8日修正公布，其第1項規定：檢察官就被告犯罪事
    實，應負舉證責任，並指出證明之方法。因此，檢察官對於
    起訴之犯罪事實，應負提出證據及說服之實質舉證責任。倘
    其所提出之證據，不足為被告有罪之積極證明，或其指出證
    明之方法，無從說服法院以形成被告有罪之心證，基於無罪
    推定之原則，自應為被告無罪判決之諭知。（最高法院30年
    上字第816 號、29年上字第3105號、30年上字第1831號、40
    年臺上字第86號及76年臺上字第4986號、92年台上字第128
    號等判例意旨參照)。
三、公訴人認被告陳婷婷涉犯起訴書附表二編號3（即原審附表
    四編號3）之犯行，無非以被告陳婷婷於偵查中之自白及監
    聽譯文為其論據。
四、按被告或共犯之自白，不得作為有罪判決之唯一證據，仍應
    調查其他必要之證據，以察其是否與事實相符。刑事訴訟法
    第155條第2項定有明文。本件被告陳婷婷雖於偵查中供稱：
    98年12月20日當天伊有在芙朝國小旁邊的水池旁拿東西給許
    峻銘，且知道是拿毒品等語（偵字第1595號卷(二)第6頁）。
    又監聽譯文有「A：叫我妹妹拿給你」、「A：等一下我再弄
    一個01的叫我妹妹拿過去給你就好」之記載（警分偵字第09
    90010990號卷第23頁反面）。惟查：
(一)、證人許峻銘於原審審理時證述：98年12月20日那次是張惠琴
    拿安非他命給我的，這次是張惠琴與陳婷婷一起來水池旁，
    但是是張惠琴將安非他命交給我的，我錢也是交給張惠琴等
    語（原審卷第143頁反面）；於本院審理時證稱：當天我一
    直打電話給張惠琴，他一直跟我說等一下，說他在廁所，叫
    我等，在聯絡過程中，我並沒有和「阿妹仔」聯繫，這次是
    張惠琴交安非他命給我，我把錢給她，那時陳婷婷好像被載
    在機車後面，那天張惠琴機車有載一個人，但我沒有很注意
    那個女孩子，他們騎車來停在那邊，張惠琴沒有下車，他們
    在機車上面，是我走過去，走過去後，我拿錢給張惠琴，張
    惠琴把毒品交給我，我走過去時張惠琴已經將毒品拿在手上
    了，我走過去時有跟張惠琴抱怨等好久，我不知道張惠琴講
    的「妹妹」是誰等語（本院卷第67至69頁）。從證人許峻銘
    上開證述內容，此次毒品交易均係被告張惠琴與其接洽，被
    告陳婷婷雖與被告張惠琴同往，但並無任何參與販賣毒品之
    行為，且交易之情形亦與上開通聯譯文被告張惠琴陳稱「A
    ：叫我妹妹拿給你」、「A：等一下我再弄一個01的叫我妹
    妹拿過去給你就好」之情形不合，證人許峻銘上開證述自無
    從為被告陳婷婷不利之認定。
(二)、同案被告張惠琴於原審審理時陳稱：我98年12月20日是跟陳
    婷婷一起去，當天是我騎機車載陳婷婷，我到的時候，許峻
    銘就走過來，安非他命是從我身上拿出來的，是我自己拿安
    非他命給許峻銘等語（原審卷第143頁反面）；於本院審理
    時證稱：當天許峻銘打給我，我剛好肚子痛，在上廁所，我
    就叫他等我。上完廁所後，我就跟陳婷婷要一起去吃午飯，
    我就順路載陳婷婷一起去交易毒品。講電話時我在樓上上廁
    所，她剛下班回來，在樓下客廳，她說肚子餓，要找我一起
    吃午餐，我沒有跟陳婷婷說要去找許峻銘，那天許峻銘是騎
    機車過來，陳婷婷與許峻銘不認識對方等語（本院卷第64至
    66頁），其證述之內容核與證人許峻銘證述內容大致相符。
(三)、被告陳婷婷雖於偵查中自白供稱：98年12月20日當天伊有在
    芙朝國小旁邊的水池旁拿東西給許峻銘，且知道是拿毒品等
    語（偵字第1595號卷(二)第6頁）。然此一自白顯與證人張惠
    琴及許峻銘證述之內容不合，與事實並不符，揆諸上開法條
    ，自不得作為被告陳婷婷有罪判決之唯一證據。
(四)、綜上，98年12月20日當日，係證人許峻銘為購買毒品而以電
    話與同案被告張惠琴聯繫，因當時張惠琴尚不便出門，為免
    證人許峻銘電話催促，乃於電話中向證人許峻銘諉以會遣「
    妹妹」出門代為遞交毒品，適被告陳婷婷返回，並邀同案被
    告張惠琴外出吃飯，同案被告張惠琴乃乘便順道前往與證人
    許峻銘約定之地點交付毒品予證人許峻銘，尚難僅以被告陳
    婷婷有與同案被告張惠琴同時出門，即據以認被告陳婷婷就
    該次同案被告張惠琴販賣第一級毒品予許峻銘之犯行，與同
    案被告張惠琴同有犯意聯絡及行為分擔，而為不利於被告陳
    婷婷之認定。本院因認被告陳婷婷此部分犯行尚屬不能證明
    ，原審遽予論科，難認允洽，應由本院將原判決關於被告陳
    婷婷如起訴書附表二編號3所載被訴於98年12月20日與張惠
    琴共同販賣第一級毒品予許峻銘犯行部分予以撤銷，改諭知
    被告陳婷婷此部分無罪之判決。
肆、據上論斷，應依刑事訴訟法第369條第1項前段、第364條、
    第368條、第299條第1項前段、第301條第1項，毒品危害防
    制條例第4第1項、第2項、第17條第2項、第19條第1項，刑
    法第11條前段、第28條、第59條、第51條第5款、第9款，判
    決如主文。
本案經檢察官張慧瓊到庭執行職務。
中    華    民    國    100    年    3    月    23    日
            刑事第十庭    審判長法  官  江  錫  麟
                                法  官  陳      葳
                                法  官  紀  文  勝
以上正本證明與原本無異。
如不服本判決應於收受送達後10日內向本院提出上訴書狀，其未
敘述上訴之理由者，並得於提起上訴後10日內向本院補提理由書
（均須按他造當事人之人數附繕本）「切勿逕送上級法院」。
                                書記官  吳  姁  穗
中    華    民    國   100    年    3     月    24    日
附表一：被告張惠琴販賣第一級毒品海洛因部分：
┌─┬───┬─────┬─────┬─────────┬────┬─────────┐
│編│購毒者│交易時間  │ 交易地點 │  交易方式        │交易價格│ 主     文        │
│號│      │          │          │                  │(新臺幣)│                  │
├─┼───┼─────┼─────┼─────────┼────┼─────────┤
│1 │莊昆安│98年12月18│彰化縣埤頭│由莊昆安以其所使用│1000元  │張惠琴販賣第一級毒│
│  │      │日15時13分│鄉芙朝村芙│之0000000000號行動│（起訴書│品，處有期徒刑拾年│
│︿│      │後某時（起│朝公園水池│電話，與張惠琴持用│誤載為50│貳月。扣案如附表六│
│起│      │訴書誤載為│旁        │之0000000000號行動│0元）   │編號1及編號3至5所 │
│訴│      │98年12月中│          │電話聯絡，於約定購│        │示之物，均沒收；扣│
│書│      │旬某日）  │          │買海洛因之時、地及│        │案販賣第一級毒品所│
│附│      │          │          │交易價格後，莊昆安│        │得財物新臺幣壹仟元│
│表│      │          │          │隨即前往左列地點交│        │沒收之。          │
│一│      │          │          │付現金1000元予張惠│        │                  │
│編│      │          │          │琴，張惠琴並當場將│        │                  │
│號│      │          │          │500 元份量之海洛因│        │                  │
│ 1│      │          │          │2 包交付予莊昆安。│        │                  │
│﹀│      │          │          │                  │        │                  │
├─┼───┼─────┼─────┼─────────┼────┼─────────┤
│2 │王志寶│98年12月17│雲林縣國道│王志寶與邱在福欲合│500元   │張惠琴販賣第一級毒│
│  │邱在福│日下午 3時│一號西螺休│資購買海洛因，遂由│        │品，處有期徒刑拾年│
│︿│      │後某時    │息站內    │王志寶以其所使用之│        │貳月。扣案如附表六│
│起│      │          │          │0000000000號行動電│        │編號1及編號3至5所 │
│訴│      │          │          │話，與張惠琴持用之│        │示之物，均沒收；扣│
│書│      │          │          │0000000000號行動電│        │案販賣第一級毒品所│
│附│      │          │          │話聯絡，於約定購買│        │得財物新臺幣伍佰元│
│表│      │          │          │海洛因之時、地及交│        │沒收之。          │
│一│      │          │          │易價格後，王志寶隨│        │                  │
│編│      │          │          │即駕車搭載邱在福前│        │                  │
│號│      │          │          │往左列地點，並由王│        │                  │
│ 2│      │          │          │志寶出面交付現金50│        │                  │
│﹀│      │          │          │0 元予張惠琴，張惠│        │                  │
│  │      │          │          │琴並當場將500 元份│        │                  │
│  │      │          │          │量之海洛因1 包交付│        │                  │
│  │      │          │          │予王志寶。        │        │                  │
├─┼───┼─────┼─────┼─────────┼────┼─────────┤
│3 │王志寶│98年12月18│彰化縣田尾│王志寶與邱在福集資│500元   │張惠琴販賣第一級毒│
│  │邱在福│日下午 6時│鄉○○路之│欲購買海洛因，遂由│        │品，處有期徒刑拾年│
│︿│      │21分後某時│某加油站  │王志寶以其所使用之│        │貳月。扣案如附表六│
│起│      │          │          │0000000000號行動電│        │編號1及編號3至5所 │
│訴│      │          │          │話，與張惠琴持用之│        │示之物，均沒收；扣│
│書│      │          │          │0000000000號行動電│        │案販賣第一級毒品所│
│附│      │          │          │話聯絡，於約定購買│        │得財物新臺幣伍佰元│
│表│      │          │          │海洛因之時、地及交│        │沒收之。          │
│一│      │          │          │易價格後，王志寶隨│        │                  │
│編│      │          │          │即駕車搭載邱在福前│        │                  │
│號│      │          │          │往左列地點，並由王│        │                  │
│ 3│      │          │          │志寶出面交付現金50│        │                  │
│﹀│      │          │          │0 元予張惠琴，張惠│        │                  │
│  │      │          │          │琴並當場將500 元份│        │                  │
│  │      │          │          │量之海洛因1 包交付│        │                  │
│  │      │          │          │予王志寶。        │        │                  │
├─┼───┼─────┼─────┼─────────┼────┼─────────┤
│4 │王志寶│98年12月21│王志寶位於│王志寶與邱在福集資│500元   │張惠琴販賣第一級毒│
│  │邱在福│日下午 7時│彰化縣埤頭│欲購買海洛因，遂由│        │品，處有期徒刑拾年│
│︿│      │後某時    │鄉和豐村福│由王志寶以其所使用│        │貳月。扣案如附表六│
│起│      │          │德路63巷7 │之0000000000號行動│        │編號1及編號3至5所 │
│訴│      │          │號之住處  │電話，與張惠琴持用│        │示之物，均沒收；扣│
│書│      │          │          │之0000000000號行動│        │案販賣第一級毒品所│
│附│      │          │          │電話聯絡，於約定購│        │得財物新臺幣伍佰元│
│表│      │          │          │買海洛因之時、地及│        │沒收之。          │
│一│      │          │          │交易價格後，張惠琴│        │                  │
│編│      │          │          │隨即前往左列地點將│        │                  │
│號│      │          │          │500 元份量之海洛因│        │                  │
│ 5│      │          │          │1 包交付予王志寶，│        │                  │
│﹀│      │          │          │並當場向王志寶收取│        │                  │
│  │      │          │          │500元現金。       │        │                  │
├─┼───┼─────┼─────┼─────────┼────┼─────────┤
│5 │王志寶│98年12月21│彰化縣埤頭│由王志寶以其所使用│1000 元 │張惠琴販賣第一級毒│
│  │      │日下午 8時│鄉和豐村福│之0000000000號行動│        │品，處有期徒刑拾年│
│︿│      │30分後某時│德路63巷與│電話，與張惠琴持用│        │貳月。扣案如附表六│
│起│      │          │斗苑路口  │之0000000000號行動│        │編號1及編號3至5所 │
│訴│      │          │          │電話聯絡，於約定購│        │示之物，均沒收；扣│
│書│      │          │          │買海洛因之時、地及│        │案販賣第一級毒品所│
│附│      │          │          │交易價格後，王志寶│        │得財物新臺幣壹仟元│
│表│      │          │          │隨即前往左列地點將│        │沒收之。          │
│一│      │          │          │1000元現金交付予張│        │                  │
│編│      │          │          │惠琴，張惠琴並當場│        │                  │
│號│      │          │          │將1000元份量之海洛│        │                  │
│ 6│      │          │          │因1 包交付予王志寶│        │                  │
│﹀│      │          │          │。（起訴書贅載王志│        │                  │
│  │      │          │          │寶使用000000000 號│        │                  │
│  │      │          │          │電話）            │        │                  │
├─┼───┼─────┼─────┼─────────┼────┼─────────┤
│6 │王志寶│98年12月22│彰化縣田尾│王志寶與邱在福集資│500元   │張惠琴販賣第一級毒│
│  │邱在福│日下午 7時│鄉○○路之│欲購買海洛因，遂由│        │品，處有期徒刑拾年│
│︿│      │後某時    │某加油站內│王志寶以其所使用之│        │貳月。扣案如附表六│
│起│      │          │          │0000000000號行動電│        │編號1及編號3至5所 │
│訴│      │          │          │話，與張惠琴持用之│        │示之物，均沒收；扣│
│書│      │          │          │0000000000號行動電│        │案販賣第一級毒品所│
│附│      │          │          │話聯絡，於約定購買│        │得財物新臺幣伍佰元│
│表│      │          │          │海洛因之時、地及交│        │沒收之。          │
│一│      │          │          │易價格後，王志寶及│        │                  │
│編│      │          │          │邱在福隨即前往左列│        │                  │
│號│      │          │          │地點，並由王志寶出│        │                  │
│ 7│      │          │          │面將500 元現金交付│        │                  │
│﹀│      │          │          │予張惠琴，張惠琴並│        │                  │
│  │      │          │          │當場將500 元份量之│        │                  │
│  │      │          │          │海洛因1 包交付予王│        │                  │
│  │      │          │          │志寶。            │        │                  │
├─┼───┼─────┼─────┼─────────┼────┼─────────┤
│7 │黃志龍│98年12月25│彰化縣埤頭│由黃志龍以其所使用│500元   │張惠琴販賣第一級毒│
│  │      │日中午12時│鄉芙朝國小│之000000000 號電話│        │品，處有期徒刑拾年│
│︿│      │30分後某時│附近      │，與張惠琴持用之09│        │貳月。扣案如附表六│
│起│      │          │          │00000000號行動電話│        │編號1及編號3至5所 │
│訴│      │          │          │聯絡，於約定購買海│        │示之物，均沒收；扣│
│書│      │          │          │洛因之時、地及交易│        │案販賣第一級毒品所│
│附│      │          │          │價格後，黃志龍隨即│        │得財物新臺幣伍佰元│
│表│      │          │          │前往左列地點將500 │        │沒收之。          │
│一│      │          │          │元現金交付予張惠琴│        │                  │
│編│      │          │          │，張惠琴並當場將50│        │                  │
│號│      │          │          │0 元份量之海洛因1 │        │                  │
│ 8│      │          │          │包交付予黃志龍。  │        │                  │
│﹀│      │          │          │                  │        │                  │
├─┼───┼─────┼─────┼─────────┼────┼─────────┤
│8 │黃志龍│98年12月25│彰化縣北斗│黃志龍與年籍不詳之│500元   │張惠琴販賣第一級毒│
│  │及其年│日下午 7時│鎮○○路附│友人合資欲購買海洛│        │品，處有期徒刑拾年│
│︿│籍不詳│後某時    │近        │因，由黃志龍以其所│        │貳月。扣案如附表六│
│起│之友人│          │          │使用之000000000 號│        │編號1及編號3至5所 │
│訴│      │          │          │電話，與張惠琴持用│        │示之物，均沒收；扣│
│書│      │          │          │之0000000000號行動│        │案販賣第一級毒品所│
│附│      │          │          │電話聯絡，於約定購│        │得財物新臺幣伍佰元│
│表│      │          │          │買海洛因之時、地及│        │沒收之。          │
│一│      │          │          │交易價格後，黃志龍│        │                  │
│編│      │          │          │隨即前往左列地點將│        │                  │
│號│      │          │          │500 元現金交付予張│        │                  │
│ 9│      │          │          │惠琴，張惠琴並當場│        │                  │
│﹀│      │          │          │將500 元份量之海洛│        │                  │
│  │      │          │          │因1 包交付予黃志龍│        │                  │
│  │      │          │          │。                │        │                  │
├─┼───┼─────┼─────┼─────────┼────┼─────────┤
│9 │王志寶│98年12月26│彰化縣埤頭│由王志寶以其所使用│500元   │張惠琴販賣第一級毒│
│  │      │日中午12時│鄉和豐村福│之0000000000號行動│        │品，處有期徒刑拾年│
│︿│      │後某時    │德路63巷與│電話，與張惠琴持用│        │貳月。扣案如附表六│
│起│      │          │斗苑路口  │之0000000000號行動│        │編號1及編號3至5所 │
│訴│      │          │          │電話聯絡，於約定購│        │示之物，均沒收；扣│
│書│      │          │          │買海洛因之時、地及│        │案販賣第一級毒品所│
│附│      │          │          │交易價格後，王志寶│        │得財物新臺幣伍佰元│
│表│      │          │          │隨即前往左列地點將│        │沒收之。          │
│一│      │          │          │500 元現金交付予張│        │                  │
│編│      │          │          │惠琴，張惠琴並當場│        │                  │
│號│      │          │          │將500 元份量之海洛│        │                  │
│10│      │          │          │因1 包交付予王志寶│        │                  │
│﹀│      │          │          │。                │        │                  │
├─┼───┼─────┼─────┼─────────┼────┼─────────┤
│10│莊昆安│98年12月26│位於彰化縣│由莊昆安以其所使用│800元   │張惠琴販賣第一級毒│
│  │      │日下午 1時│埔心鄉之行│之0000000000號行動│        │品，處有期徒刑拾年│
│︿│      │後某時    │政院衛生署│電話，與張惠琴持用│        │貳月。扣案如附表六│
│起│      │          │立彰化醫院│之0000000000號行動│        │編號1及編號3至5所 │
│訴│      │          │內        │電話聯絡，於約定購│        │示之物，均沒收；扣│
│書│      │          │          │買海洛因之時、地及│        │案販賣第一級毒品所│
│附│      │          │          │交易價格後，莊昆安│        │得財物新臺幣捌佰元│
│表│      │          │          │隨即前往左列地點交│        │沒收之。          │
│一│      │          │          │付現金800 元予張惠│        │                  │
│編│      │          │          │琴，張惠琴並當場將│        │                  │
│號│      │          │          │800 元份量之海洛因│        │                  │
│11│      │          │          │1 包交付予莊昆安。│        │                  │
│﹀│      │          │          │                  │        │                  │
├─┼───┼─────┼─────┼─────────┼────┼─────────┤
│11│黃志龍│98年12月30│彰化縣埤頭│由黃志龍以其所使用│價值 500│張惠琴販賣第一級毒│
│  │      │日下午 4時│鄉芙朝國小│之000000000 號電話│元之金幣│品，處有期徒刑拾年│
│︿│      │15分後某時│附近      │，與張惠琴持用之09│1 枚    │貳月。扣案如附表六│
│起│      │          │          │00000000號行動電話│        │編號1及編號3至5所 │
│訴│      │          │          │聯絡，於約定購買海│        │示之物，均沒收；未│
│書│      │          │          │洛因之時、地及交易│        │扣案之販賣第一級毒│
│附│      │          │          │價格後，黃志龍隨即│        │品所得財物價值新臺│
│表│      │          │          │前往左列地點將價值│        │幣伍佰元之金幣壹枚│
│一│      │          │          │500 元之金幣1 枚交│        │沒收之，如全部或一│
│編│      │          │          │付予張惠琴，張惠琴│        │部不能沒收時，追徵│
│號│      │          │          │並當場將500 元份量│        │其價額。          │
│13│      │          │          │之海洛因1 包交付予│        │                  │
│﹀│      │          │          │黃志龍。          │        │                  │
├─┼───┼─────┼─────┼─────────┼────┼─────────┤
│12│王志寶│99年1月7日│彰化縣埤頭│由王志寶以其所使用│500元   │張惠琴販賣第一級毒│
│  │      │下午11時40│鄉和豐村福│之0000000000號行動│        │品，處有期徒刑拾年│
│︿│      │分後某時  │德路63巷與│電話，與張惠琴持用│        │貳月。扣案如附表六│
│起│      │          │斗苑路口  │之0000000000號行動│        │編號1及編號3至5所 │
│訴│      │          │          │電話聯絡，於約定購│        │示之物，均沒收；扣│
│書│      │          │          │買海洛因之時、地及│        │案販賣第一級毒品所│
│附│      │          │          │交易價格後，王志寶│        │得財物新臺幣伍佰元│
│表│      │          │          │隨即前往左列地點將│        │沒收之。          │
│一│      │          │          │500 元現金交付予張│        │                  │
│編│      │          │          │惠琴，張惠琴並當場│        │                  │
│號│      │          │          │將500 元份量之海洛│        │                  │
│15│      │          │          │因1 包交付予王志寶│        │                  │
│﹀│      │          │          │。                │        │                  │
├─┼───┼─────┼─────┼─────────┼────┼─────────┤
│13│黃志龍│99年1月9日│彰化縣埤頭│由黃志龍以其所使用│500元   │張惠琴販賣第一級毒│
│  │      │中午12時後│鄉芙朝國小│之000000000 號電話│        │品，處有期徒刑拾年│
│︿│      │某時      │附近      │，與張惠琴持用之09│        │貳月。扣案如附表六│
│起│      │          │          │00000000號行動電話│        │編號1及編號3至5所 │
│訴│      │          │          │聯絡，於約定購買海│        │示之物，均沒收；扣│
│書│      │          │          │洛因之時、地及交易│        │案販賣第一級毒品所│
│附│      │          │          │價格後，黃志龍隨即│        │得財物新臺幣伍佰元│
│表│      │          │          │前往左列地點將現金│        │沒收之。          │
│一│      │          │          │500 元交付予張惠琴│        │                  │
│編│      │          │          │，張惠琴並當場將50│        │                  │
│號│      │          │          │0 元份量之海洛因1 │        │                  │
│16│      │          │          │包交付予黃志龍。  │        │                  │
│﹀│      │          │          │                  │        │                  │
├─┼───┼─────┼─────┼─────────┼────┼─────────┤
│14│陳忠逸│99年1月22 │彰化縣北斗│陳忠逸與莊昆安合資│500元   │張惠琴販賣第一級毒│
│  │莊昆安│日下午1時 │鎮○○路北│欲購買海洛因，由陳│        │品，處有期徒刑拾年│
│︿│      │22分後某時│斗家商附近│忠逸以其所使用之09│        │貳月。扣案如附表六│
│起│      │          │          │00000000號行動電話│        │編號2 至5 所示之物│
│訴│      │          │          │，與張惠琴持用之09│        │，均沒收；扣案販賣│
│書│      │          │          │00000000號行動電話│        │第一級毒品所得財物│
│附│      │          │          │聯絡，於約定購買海│        │新臺幣伍佰元沒收之│
│表│      │          │          │洛因之時、地及交易│        │。                │
│一│      │          │          │價格後，陳忠逸隨即│        │                  │
│編│      │          │          │駕車搭載莊昆安前往│        │                  │
│號│      │          │          │左列地點，並由陳忠│        │                  │
│18│      │          │          │逸交付現金500 元予│        │                  │
│﹀│      │          │          │張惠琴，張惠琴並當│        │                  │
│  │      │          │          │場將500 元份量之海│        │                  │
│  │      │          │          │洛因1 包交付予陳忠│        │                  │
│  │      │          │          │逸。              │        │                  │
└─┴───┴─────┴─────┴─────────┴────┴─────────┘
附表二：被告張惠琴販賣第二級毒品甲基安非他命部分
┌─┬───┬─────┬─────┬─────────┬────┬─────────┐
│編│購毒者│交易時間  │ 交易地點 │  交易方式        │交易價格│ 主     文        │
│號│      │          │          │                  │(新臺幣)│                  │
├─┼───┼─────┼─────┼─────────┼────┼─────────┤
│1 │許峻銘│98年12月18│彰化縣埤頭│由許峻銘以其所使用│1500元  │張惠琴販賣第二級毒│
│  │      │日下午 6時│鄉芙朝公園│之0000000000號行動│（惟許峻│品，處有期徒刑參年│
│︿│      │後某時    │水池旁    │電話，與張惠琴持用│銘仍積欠│拾月。扣案如附表六│
│起│      │          │          │之0000000000號行動│500 元交│編號1及編號3至5所 │
│訴│      │          │          │電話聯絡，於約定購│易款項迄│示之物，均沒收；扣│
│書│      │          │          │買甲基安非他命之時│今未支付│案販賣第二級毒品所│
│附│      │          │          │、地及交易價格後，│）      │得財物新臺幣壹仟元│
│表│      │          │          │張惠琴隨即前往左列│        │沒收之。          │
│二│      │          │          │地點交付價值1500元│        │                  │
│編│      │          │          │之甲基安非他命1包 │        │                  │
│號│      │          │          │予許峻銘，惟許峻銘│        │                  │
│ 1│      │          │          │現金不足，僅交付現│        │                  │
│﹀│      │          │          │金1000元予張惠琴，│        │                  │
│  │      │          │          │所積欠之500 元迄今│        │                  │
│  │      │          │          │尚未交付予張惠琴。│        │                  │
├─┼───┼─────┼─────┼─────────┼────┼─────────┤
│2 │許峻銘│98年12月19│同上      │由許峻銘以其所使用│500元   │張惠琴販賣第二級毒│
│  │      │日下午 3時│          │之0000000000號電話│        │品，處有期徒刑參年│
│︿│      │後某時    │          │，與張惠琴持用之09│        │拾月。扣案如附表六│
│起│      │          │          │00000000號行動電話│        │編號1及編號3至5所 │
│訴│      │          │          │聯絡，於約定購買甲│        │示之物，均沒收；扣│
│書│      │          │          │基安非他命之時、地│        │案販賣第二級毒品所│
│附│      │          │          │及交易價格後，許峻│        │得財物新臺幣伍佰元│
│表│      │          │          │銘隨即前往左列地點│        │沒收之。          │
│二│      │          │          │將現金500 元交付予│        │                  │
│編│      │          │          │張惠琴，張惠琴並當│        │                  │
│號│      │          │          │場將500 元份量之甲│        │                  │
│ 2│      │          │          │基安非他命1 包交付│        │                  │
│﹀│      │          │          │份予許峻銘。      │        │                  │
├─┼───┼─────┼─────┼─────────┼────┼─────────┤
│3 │許峻銘│98年12月20│彰化縣埤頭│由許峻銘以其所使用│500元   │張惠琴販賣第二級毒│
│  │      │日下午 1時│鄉芙朝公園│之 0000000000 號行│（起訴書│品，處有期徒刑參年│
│︿│      │30分後某時│水池旁    │動電話，與張惠琴持│誤載為80│拾月。扣案如附表六│
│起│      │          │          │用之 0000000000 號│0元）   │編號1及編號3至5所 │
│訴│      │          │          │行動電話聯絡，於約│        │示之物均沒收；扣案│
│書│      │          │          │定購買甲基安非他命│        │之販賣第二級毒品所│
│附│      │          │          │之時、地及交易價格│        │得財物新臺幣伍佰元│
│表│      │          │          │後，張惠琴即騎乘機│        │沒收之。          │
│二│      │          │          │車搭載陳婷婷共同前│        │                  │
│編│      │          │          │往左列地點與許峻銘│        │                  │
│號│      │          │          │接洽，並由張惠琴將│        │                  │
│ 3│      │          │          │甲基安非他命1 包交│        │                  │
│﹀│      │          │          │予許峻銘後，許峻銘│        │                  │
│  │      │          │          │交付現金500 元予張│        │                  │
│  │      │          │          │惠琴。            │        │                  │
├─┼───┼─────┼─────┼─────────┼────┼─────────┤
│4 │吳民  │98年12月20│彰化縣埤頭│由吳民以其所使用之│2500元  │張惠琴販賣第二級毒│
│  │      │日下午 5時│鄉芙朝村芙│0000000000號電話，│        │品，處有期徒刑肆年│
│︿│      │後某時    │朝國小    │與張惠琴持用之0981│        │。扣案如附表六編號│
│起│      │          │          │146211號行動電話聯│        │1及編號3至5所示之 │
│訴│      │          │          │絡，於約定購買甲基│        │物，均沒收；扣案販│
│書│      │          │          │安非他命之時、地及│        │賣第二級毒品所得財│
│附│      │          │          │交易價格後，吳民隨│        │物新臺幣貳仟伍佰元│
│表│      │          │          │即前往左列地點將現│        │沒收之。          │
│二│      │          │          │金2500元交付予張惠│        │                  │
│編│      │          │          │琴，張惠琴並當場將│        │                  │
│號│      │          │          │2500元份量之甲基安│        │                  │
│ 4│      │          │          │非他命1 包交付份予│        │                  │
│﹀│      │          │          │吳民。            │        │                  │
├─┼───┼─────┼─────┼─────────┼────┼─────────┤
│5 │吳民  │98年12月26│位於彰化縣│由吳民以其所使用之│4000元  │張惠琴販賣第二級毒│
│  │      │日下午 3時│埤頭鄉之明│0000000000號電話，│        │品，處有期徒刑肆年│
│︿│      │後某時    │道大學附近│與張惠琴持用之0981│        │。扣案如附表六編號│
│起│      │          │（起訴書誤│146211號行動電話聯│        │1及編號3至5所示之 │
│訴│      │          │載為在彰化│絡，於約定購買甲基│        │物，均沒收；扣案販│
│書│      │          │縣埤頭鄉芙│安非他命之時、地及│        │賣第二級毒品所得財│
│附│      │          │朝國小）  │交易價格後，吳民隨│        │物新臺幣肆仟元沒收│
│表│      │          │          │即前往左列地點將現│        │之。              │
│二│      │          │          │金4000元交付予張惠│        │                  │
│編│      │          │          │琴，張惠琴並當場將│        │                  │
│號│      │          │          │4000元份量之甲基安│        │                  │
│ 5│      │          │          │非他命1 包交付予吳│        │                  │
│﹀│      │          │          │民。              │        │                  │
└─┴───┴─────┴─────┴─────────┴────┴─────────┘
附表三：被告張惠琴與被告謝宗衛共同販賣第一級毒品海洛因部
        分
┌─┬───┬─────┬─────┬─────────┬────┬─────────┐
│編│購毒者│交易時間  │ 交易地點 │  交易方式        │交易價格│ 主     文        │
│號│      │          │          │                  │(新臺幣)│                  │
├─┼───┼─────┼─────┼─────────┼────┼─────────┤
│1 │黃志龍│98年12月30│彰化縣埤頭│由黃志龍以其所使用│500元   │張惠琴共同販賣第一│
│  │      │日上午10時│鄉芙朝村芙│之000000000 號行動│        │級毒品，處有期徒刑│
│︿│      │30分後某時│朝國小附近│電話，與張惠琴持用│        │拾年貳月。扣案如附│
│起│      │          │          │之0000000000號行動│        │表六編號1及編號3至│
│訴│      │          │          │電話聯絡，於約定購│        │5所示之物均沒收； │
│書│      │          │          │買海洛因之時、地及│        │扣案與謝宗衛共同販│
│附│      │          │          │交易價格後，張惠琴│        │賣第一級毒品所得財│
│表│      │          │          │即將價值500 元之海│        │物新臺幣伍佰元，應│
│一│      │          │          │洛因1 包交予謝宗衛│        │與謝宗衛連帶沒收。│
│編│      │          │          │，並指示謝宗衛前往│        │                  │
│號│      │          │          │左列地點與黃志龍交│        │謝宗衛共同販賣第一│
│12│      │          │          │易，由謝宗衛將上開│        │級毒品，處有期徒刑│
│﹀│      │          │          │海洛因交付予黃志龍│        │柒年捌月。扣案如附│
│  │      │          │          │，並向黃志龍收取50│        │表六編號1及編號3至│
│  │      │          │          │0元現金。         │        │5所示之物均沒收； │
│  │      │          │          │                  │        │扣案與張惠琴共同販│
│  │      │          │          │                  │        │賣第一級毒品所得財│
│  │      │          │          │                  │        │物新臺幣伍佰元，應│
│  │      │          │          │                  │        │與張惠琴連帶沒收。│
├─┼───┼─────┼─────┼─────────┼────┼─────────┤
│2 │莊昆安│98年12月31│同上      │由莊昆安以其所使用│500元   │張惠琴共同販賣第一│
│  │      │日下午 3時│          │之0000000000號行動│        │級毒品，處有期徒刑│
│︿│      │後某時    │          │電話，與張惠琴持用│        │拾年貳月。扣案如附│
│起│      │          │          │之0000000000號行動│        │表六編號1及編號3至│
│訴│      │          │          │電話聯絡，於約定購│        │5所示之物均沒收； │
│書│      │          │          │買海洛因之時、地及│        │扣案與謝宗衛共同販│
│附│      │          │          │交易價格後，張惠琴│        │賣第一級毒品所得財│
│表│      │          │          │即將價值500 元之海│        │物新臺幣伍佰元，應│
│一│      │          │          │洛因1 包交予謝宗衛│        │與謝宗衛連帶沒收。│
│編│      │          │          │，並指示謝宗衛前往│        │                  │
│號│      │          │          │左列地點與莊昆安交│        │謝宗衛共同販賣第一│
│14│      │          │          │易，由謝宗衛將上開│        │級毒品，處有期徒刑│
│﹀│      │          │          │海洛因交付予莊昆安│        │柒年捌月。扣案如附│
│  │      │          │          │，並向莊昆安收取50│        │表六編號1及編號3至│
│  │      │          │          │0元現金。         │        │5所示之物均沒收； │
│  │      │          │          │                  │        │扣案之與張惠琴共同│
│  │      │          │          │                  │        │販賣第一級毒品所得│
│  │      │          │          │                  │        │財物新臺幣伍佰元，│
│  │      │          │          │                  │        │應與張惠琴連帶沒收│
│  │      │          │          │                  │        │。                │
└─┴───┴─────┴─────┴─────────┴────┴─────────┘
附表四：被告張惠琴與被告陳婷婷共同販賣第一級毒品海洛因部
        分
┌─┬───┬─────┬─────┬─────────┬────┬─────────┐
│編│購毒者│交易時間  │ 交易地點 │  交易方式        │交易價格│ 主     文        │
│號│      │          │          │                  │(新臺幣)│                  │
├─┼───┼─────┼─────┼─────────┼────┼─────────┤
│1 │王志寶│98年12月20│彰化縣埤頭│由王志寶以00000000│500元   │張惠琴共同販賣第一│
│  │邱在福│日中午12時│鄉芙朝國小│14號行動電話，與張│        │級毒品，處有期徒刑│
│︿│      │後某時    │附近      │惠琴持用之00000000│        │拾年貳月。扣案如附│
│起│      │          │          │11號行動電話聯絡，│        │表六編號1及編號3至│
│訴│      │          │          │於約定購買海洛因之│        │5所示之物均沒收； │
│書│      │          │          │時、地及交易價格後│        │扣案與陳婷婷共同販│
│附│      │          │          │，王志寶即與邱在福│        │賣第一級毒品所得財│
│表│      │          │          │一同駕車前往左列地│        │物新臺幣伍佰元，應│
│一│      │          │          │點，張惠琴則將價值│        │與陳婷婷連帶沒收。│
│編│      │          │          │500元之海洛因 1 包│        │                  │
│號│      │          │          │交予陳婷婷，並指示│        │陳婷婷共同販賣第一│
│ 4│      │          │          │陳婷婷前往左列地點│        │級毒品，處有期徒刑│
│﹀│      │          │          │與王志寶交易，並由│        │柒年捌月。扣案如附│
│  │      │          │          │陳婷婷將上開海洛因│        │表六編號1及編號3至│
│  │      │          │          │交付予王志寶，並向│        │5所示之物均沒收； │
│  │      │          │          │王志寶收取 500 元 │        │扣案與張惠琴共同販│
│  │      │          │          │現金。            │        │賣第一級毒品所得財│
│  │      │          │          │                  │        │物新臺幣伍佰元，應│
│  │      │          │          │                  │        │與張惠琴連帶沒收。│
├─┼───┼─────┼─────┼─────────┼────┼─────────┤
│2 │王志寶│99年1月10 │彰化縣埤頭│由王志寶以其所使用│500元   │張惠琴共同販賣第一│
│  │      │日下午8時 │鄉和豐村福│之 0000000000 號行│        │級毒品，處有期徒刑│
│︿│      │後某時    │德路 63 巷│動電話，與張惠琴持│        │拾年貳月。扣案如附│
│起│      │          │與斗苑路口│用之 0000000000 號│        │表六編號3至5、附表│
│訴│      │          │          │行動電話聯絡，於約│        │七所示之物均沒收；│
│書│      │          │          │定購買海洛因之時、│        │扣案與陳婷婷共同販│
│附│      │          │          │地及交易價格後，張│        │賣第一級毒品所得財│
│表│      │          │          │惠琴即將價值 500元│        │物新臺幣伍佰元，應│
│一│      │          │          │之海洛因 1包交予陳│        │與陳婷婷連帶沒收；│
│編│      │          │          │婷婷，並指示陳婷婷│        │未扣案如附表八所示│
│號│      │          │          │前往左列地點與王志│        │之物，應與陳婷婷連│
│17│      │          │          │寶交易，由陳婷婷將│        │帶沒收，如全部或一│
│﹀│      │          │          │上開海洛因交付予王│        │部不能沒收時，如附│
│  │      │          │          │志寶，並向王志寶收│        │表八所示之物應連帶│
│  │      │          │          │取 500元現金；嗣張│        │追徵其價額。      │
│  │      │          │          │惠琴於同日下午 7時│        │                  │
│  │      │          │          │49分許以上開091322│        │陳婷婷共同販賣第一│
│  │      │          │          │8052號行動電話與陳│        │級毒品，處有期徒刑│
│  │      │          │          │婷婷持用之0000000 │        │柒年捌月。扣案如附│
│  │      │          │          │677 號行動電話聯絡│        │表六編號3至5、附表│
│  │      │          │          │（張惠琴將其所有之│        │七所示之物均沒收；│
│  │      │          │          │0000000000號行動電│        │扣案與張惠琴共同販│
│  │      │          │          │話SIM 卡交予陳婷婷│        │賣第一級毒品所得財│
│  │      │          │          │插用於其所有之SONY│        │物新臺幣伍佰元，應│
│  │      │          │          │ERICSSON牌行動電話│        │與陳婷婷連帶沒收；│
│  │      │          │          │機具上使用），於確│        │未扣案如附表八所示│
│  │      │          │          │認陳婷婷確實收取前│        │之物，應與張惠琴連│
│  │      │          │          │開款項後，即指示陳│        │帶沒收，如全部或一│
│  │      │          │          │婷婷將前開款項交予│        │部不能沒收時，如附│
│  │      │          │          │張惠琴。          │        │表八所示之物應連帶│
│  │      │          │          │                  │        │追徵其價額。      │
└─┴───┴─────┴─────┴─────────┴────┴─────────┘
附表五：
┌─┬────┬────┬──────┬───────┬────────┐
│編│轉讓對象│轉讓時間│轉讓地點    │  交易方式    │  主   文       │
│號│        │        │            │              │                │
├─┼────┼────┼──────┼───────┼────────┤
│1 │黃志龍  │99年1 月│彰化縣北斗鎮│張惠琴基於無償│張惠琴轉讓第一級│
│  │        │22日下午│中華路旁    │轉讓第一級毒品│毒品，處有期徒刑│
│  │        │4 時30分│            │海洛因之犯意，│壹年貳月。      │
│  │        │許      │            │於左列地點將約│                │
│  │        │        │            │1次 用量之第一│                │
│  │        │        │            │級毒品海洛因少│                │
│  │        │        │            │許（重量為5 公│                │
│  │        │        │            │克以下）無償轉│                │
│  │        │        │            │讓交付予黃志龍│                │
│  │        │        │            │。            │                │
└─┴────┴────┴──────┴───────┴────────┘
附表六
 ┌─┬─────────────────────────────┬────┐
 │編│物品名稱                                                  │所有人  │
 │號│                                                          │        │
 ├─┼─────────────────────────────┼────┤
 │ 1│NOKIA 行動電話壹支（含0000000000號SIM 卡壹張）  │張惠琴  │
 ├─┼─────────────────────────────┼────┤
 │ 2│NOKIA 行動電話壹支（含0000000000號SIM 卡壹張）  │張惠琴  │
 ├─┼─────────────────────────────┼────┤
 │ 3│電子磅秤參臺                                              │張惠琴  │
 ├─┼─────────────────────────────┼────┤
 │ 4│分裝袋貳拾壹包                                            │張惠琴  │
 ├─┼─────────────────────────────┼────┤
 │ 5│塑膠鏟管肆支                                              │張惠琴  │
 ├─┼─────────────────────────────┼────┤
 │ 6│海洛因捌包（驗餘淨重拾柒點肆肆公克）                      │張惠琴  │
 ├─┼─────────────────────────────┼────┤
 │ 7│海洛因壹包（驗餘淨重零點壹伍公克）                        │張惠琴  │
 ├─┼─────────────────────────────┼────┤
 │ 8│甲基安非他命拾肆包（驗餘淨重柒拾柒點參貳玖零公克）        │張惠琴  │
 └─┴─────────────────────────────┴────┘
附表七：
 ┌─┬─────────────────────────────┬────┐
 │編│物品名稱                                                  │所有人  │
 │號│                                                          │        │
 ├─┼─────────────────────────────┼────┤
 │ 1│門號0000000000號SIM 卡壹張                      │張惠琴  │
 ├─┼─────────────────────────────┼────┤
 │ 2│插用門號0000000000號SIM 卡之SONY ERICSSON 行動電│陳婷婷  │
 │  │話壹支                                                    │        │
 └─┴─────────────────────────────┴────┘
附表八：
 ┌─┬─────────────────────────────┬────┐
 │編│物品名稱                                                  │所有人  │
 │號│                                                          │        │
 ├─┼─────────────────────────────┼────┤
 │ 1│未扣案插用門號0000000000號之行動電話壹支（含０九│張惠琴  │
 │  │00000000號SIM 卡壹張）                            │        │
 └─┴─────────────────────────────┴────┘
附表九：
 ┌─┬─────────────────────────────┬────┐
 │編│物品名稱                                                  │所有人  │
 │號│                                                          │        │
 ├─┼─────────────────────────────┼────┤
 │ 1│NOKIA 行動電話壹支（含0000000000號SIM 卡壹張）  │張惠琴  │
 ├─┼─────────────────────────────┼────┤
 │ 2│NOKIA 行動電話壹支（含0000000000號SIM 卡壹張）  │張惠琴  │
 ├─┼─────────────────────────────┼────┤
 │ 3│現金貳萬壹仟伍佰元                                        │張惠琴  │
 ├─┼─────────────────────────────┼────┤
 │ 4│吸食器壹個                                                │張惠琴  │
 ├─┼─────────────────────────────┼────┤
 │ 5│Dbtel 行動電話壹支（含0000000000號SIM 卡壹張）  │張惠琴  │
 ├─┼─────────────────────────────┼────┤
 │ 6│NOKIA 銀色行動電話壹支（序號：00000000000000│張惠琴  │
 │  │二）                                                      │        │
 ├─┼─────────────────────────────┼────┤
 │ 7│皮爾卡登行動電話壹支（含0000000000號SIM 卡壹張）│謝宗衛  │
 ├─┼─────────────────────────────┼────┤
 │ 8│SONY ERICSSON 行動電話壹支（含0000000000號SIM 卡│謝宗衛  │
 │  │壹張）                                                    │        │
 └─┴─────────────────────────────┴────┘
附錄：
毒品危害防制條例第4條第1項、第2項
製造、運輸、販賣第一級毒品者，處死刑或無期徒刑；處無期徒
刑者，得併科新臺幣 2 千萬元以下罰金。
製造、運輸、販賣第二級毒品者，處無期徒刑或 7 年以上有期
徒刑，得併科新臺幣 1 千萬元以下罰金。
毒品危害防制條例第8條第1項
轉讓第一級毒品者，處 1 年以上 7 年以下有期徒刑，得併科新
臺幣 1 百萬元以下罰金。